臺灣新竹地方法院刑事宣示判決筆錄
110年度交訴字第50號
公  訴  人  臺灣新竹地方檢察署檢察官
被      告  黃仕閔



上列被告因公共危險案件，經檢察官提起公訴（109 年度偵字第
14073號）後，聲請改依協商程序而為判決，本院於中華民國110
年9月17日上午9時30分在本院刑事第八庭法庭宣示判決，出席職
員如下：
                                          法  官  崔恩寧
                                          書記官  莊琬婷
                                          通  譯  黃雅婷
法官起立朗讀判決主文、犯罪事實要旨、處罰條文，及告以上訴
限制、期間並提出上訴狀之法院，且諭知記載其內容： 
一、主  文：
    黃仕閔駕駛動力交通工具肇事，致人受傷而逃逸，累犯，處
    有期徒刑陸月，如易科罰金，以新臺幣壹仟元折算壹日。
二、犯罪事實要旨： 
　　黃仕閔於民國109年11月14日11時46分許，駕駛車牌號碼000
    0-00號自用小客車，沿新竹縣竹北市新興路328巷由北往南
    方向行駛，行經該路段與溝貝街1巷交岔路口時，本應注意
    行經無號誌之交岔路口，應減速慢行，作隨時停車之準備，
    且行駛在未劃設車道線、行車分向線或分向限制線之道路，
    時速不得超過30公里，另應注意車前狀況及兩車並行之間隔
    ，隨時採取必要之安全措施；而依當時天候晴、日間有自然
    光線、柏油路面乾燥、無缺陷亦無障礙物、視距良好等情況
    觀之，並無不能注意之情事，竟疏未注意前方適有范桶坤騎
    駛車牌號碼000-000號重型機車沿溝貝街1巷由東往西駛至該
    交岔路口，猶貿然超速前行，而不慎與范桶坤所騎駛之重型
    機車發生碰撞，致范桶坤人、車倒地，並受有右側脛骨和腓
    骨骨折之傷害（所涉過失傷害犯嫌部分，業據范桶坤撤回告
    訴，另經臺灣新竹地方檢察署檢察官以109年度偵字第14073
    號為不起訴處分確定）。詎黃仕閔明知駕駛車輛肇事致人受
    傷後，應即採取救護或其他必要措施，不得駛離，然其於肇
    事後見范桶坤人、車倒地受有傷害，竟未對范桶坤為任何救
    護之措施或停留現場查看，即基於肇事逃逸之犯意，駕車離
    去。
三、處罰條文：
    刑法第185條之4第1項。
四、附記事項：
  ㈠被告行為後，刑法第185 條之4 業於110 年5 月21日修正，
    並於同年月30日公布生效，於修正前規定「駕駛動力交通工
    具肇事，致人死傷而逃逸者，處1年以上7年以下有期徒刑」
    ，嗣修正為「駕駛動力交通工具發生交通事故，致人傷害而
    逃逸者，處6月以上5年以下有期徒刑；致人於死或重傷而逃
    逸者，處1年以上7年以下有期徒刑。犯前項之罪，駕駛人於
    發生交通事故致人死傷係無過失者，減輕或免除其刑」。經
    新舊法比較，修正後除對於肇事乙詞認定其意為發生交通事
    故外，對於行為人逃逸前所致事故之他方受有傷害者，則區
    分為傷害、重傷害或致人於死情形而分別其法定刑，並以行
    為人對於事故發生之過失責任，定其減輕或免除其刑要件。
    以本件被告所為，其於犯罪事實欄所載時、地駕駛自用小客
    車，本應注意行經無號誌之交岔路口，應減速慢行，作隨時
    停車之準備，且行駛在未劃設車道線、行車分向線或分向限
    制線之道路，時速不得超過30公里，另應注意車前狀況及兩
    車並行之間隔，隨時採取必要之安全措施竟疏未注意及此，
    肇致告訴人受有如犯罪事實欄所載之傷害，被告對於本案事
    故之發生自有過失；另告訴人所受傷勢如犯罪事實欄所載，
    顯非屬受有重傷情形，則現行新法規定對被告顯較有利，而
    應適用被告行為後之法律。是核被告所為，係犯刑法第185 
    條之4 第1項前段之駕駛動力交通工具肇事致人受傷而逃逸
    罪。　　
　㈡被告前⑴因公共危險案件，經本院以107年度竹交簡字第161號
    判決有期徒刑3月確定；⑵因公共危險案件，經本院以107年
    度竹交簡字第957號判決有期徒刑2月確定，上開⑴、⑵案件經
    本院以108年度聲字第465號裁定應執行有期徒刑4月確定，
    並於108年12月11日縮刑期滿執行完畢等情，有臺灣高等法
    院被告前案紀錄表在卷可參（本院卷第13頁至第16頁），是
    被告於有期徒刑執行完畢後之5 年以內，故意再犯本案有期
    徒刑以上之罪，屬刑法第47條第1 項之累犯，惟其前案所犯
    與本件案件類型不同，經公訴人於協商過程中參酌司法院釋
    字第775 號解釋文意旨後，認不應加重其最低本刑，附此敘
    明。
五、協商判決除有刑事訴訟法第455條之4第1項第1款於本訊問程
    序終結前，被告撤銷協商合意或檢察官撤回協商聲請者；第
    2款被告協商之意思非出於自由意志者；第4款被告所犯之罪
    非第455條之2第1項所定得以協商判決者；第6款被告有其他
    較重之裁判上一罪之犯罪事實者；第7款法院認應諭知免刑
    或免訴、不受理者情形之一，及違反同條第2項「法院應於
    協商合意範圍內為判決；法院為協商判決所科之刑，以宣告
    緩刑或 2年以下有期徒刑、拘役或罰金為限」之規定者外，
    檢察官與被告均不得上訴。
六、如有前項得上訴之情形，得自收受宣示判決筆錄送達之日起
    20 日內，向本院提出上訴書狀，上訴於第二審法院。
本案經檢察官翁貫育提起公訴，檢察官劉正祥到庭執行職務。
中　　華　　民　　國　　110 　年　　9 　　月　　17　　日
                  刑事第二庭書記官  莊琬婷
                            法  官  崔恩寧
以上正本證明與原本無異。
如不服本判決應於收受本判決後20日內向本院提出上訴書狀，上
訴書狀應敘述具體理由。上訴書狀未敘述上訴理由者，應於上訴
期間屆滿後20日內補提理由書狀於本院(均須按他造當事人之人
數附繕本 )「切勿逕送上級法院」。 
中　　華　　民　　國　　110 　年　　9 　　月　　17　　日
                            書記官  莊琬婷 

附錄本院論罪科刑法條：　　
刑法第185條之4第1項
駕駛動力交通工具發生交通事故，致人傷害而逃逸者，處六月以
上五年以下有期徒刑；致人於死或重傷而逃逸者，處一年以上七
年以下有期徒刑。